臺灣高等法院刑事判決　　　　　　　　94年度上訴字第4133號
上　訴　人
即　被　告　乙○○
　　　　　　　　　　送達代收.
上列上訴人因違反毒品危害防制條例案件，不服臺灣板橋地方法
院93年度訴字第2161號，中華民國94年8月31日第一審判決（起
訴案號：臺灣板橋地方法院檢察署93年度毒偵字第4368號），提
起上訴，本院判決如下：
    主  文
上訴駁回。
    事  實
一、乙○○曾於民國（下同）87、88年間因違反麻醉藥品管理條
    例等案件，先後經判處有期徒刑6月、3月、5月及3月（按後
    三罪有期徒刑部分並經定其應執行刑為有期徒刑8月確定）
    ，合併自88年8月3日起算執行，於89年7月26日假釋付保護
    管束，至89年9月16日期滿未經撤銷，其未經執行以已執行
    完畢論；復於88年間因施用毒品案件，經臺灣板橋地方法院
    檢察署檢察官聲請原審法院裁定送觀察、勒戒後，認有繼續
    施用毒品之傾向，經臺灣板橋地方法院檢察署檢察官聲請原
    審法院裁定送強制戒治，於88年8月3日停止戒治出所，89年
    3月1日戒治期滿，經臺灣板橋地方法院檢察署檢察官於89年
    3月8日以89年度戒毒偵字第148號處分不起訴在案。詎仍不
    知悛悔，復基於施用第一級毒品海洛因（下稱海洛因）之犯
    意，於93年9月19日採尿前回溯26小時內某時，在台灣地區
    某不詳地點，施用海洛因一次；復另基於持有第二級毒品安
    非他命之犯意，於93年9月19日21時30分許，在台北縣三重
    市境內，持有安非他命2包（總淨重1.2434公克，因鑑析用
    罄0.1666公克，總驗餘淨重1.0768公克）。嗣於93年9月19
    日21時30分許，在台北縣三重市○○路○段105號「東和婦產
    科」前為警查獲，並扣得其所有之海洛因13包（總淨重4.85
    公克，總包裝重2.66公克）及安非他命2包。
二、案經台北市政府警察局中山分局報請臺灣板橋地方法院檢察
    署檢察官偵查起訴。
    理    由
一、被告於本院審理時經經合法傳喚，無正當理由未到庭。惟查
    ：右揭事實，業據被告於警詢及原審審理時坦承不諱，且被
    告於獲案時經警採取其尿液送請台灣尖端先進生技醫藥股份
    有限公司鑑定結果，確呈嗎啡（及可待因）陽性反應（安非
    他命陰性反應），有該公司出具濫用藥物檢驗報告乙紙附卷
    可參。此外，復有海洛因13包（總淨重4.85公克，總包裝重
    2.66公克）及安非他命2包（總淨重1.2434公克，因鑑析用
    罄0.1666公克，總驗餘淨重1.0768公克）扣案。前開扣案物
    品，經分別送請法務部調查局及憲兵司令部刑事鑑識中心鑑
    定結果，確分屬海洛因及安非他命，有該局93年10月8日鑑
    定通知書及該中心94年2月1日 (94)安鑑字第00270號鑑驗通
    知書各一份在卷為憑，足見被告之前開自白與事實相符。
二、被告曾於88年間因施用毒品案件，經臺灣板橋地方法院檢察
    署檢察官聲請原審法院裁定送觀察、勒戒後，認有繼續施用
    毒品之傾向，經臺灣板橋地方法院檢察署檢察官聲請原審法
    院裁定送強制戒治，於88年8月3日停止戒治出所，89年3 月
    1日戒治期滿，由臺灣板橋地方法院檢察署檢察官於89年3月
    8日以89年度戒毒偵字第148號處分不起訴等情，業據被告於
    原審法院審理時供承屬實，並有本院被告前案紀錄表乙份可
    佐。被告施用海洛因及持有安非他命之犯行，事證明確，犯
    行堪以認定。
三、核被告所為，係犯毒品危害防制條例第10條第1項之施用第
    一級毒品罪及同條例第11條第2項之持有第二級毒品罪。被
    告施用海洛因前持有海洛因之低度行為，為施用海洛因之高
    度行為所吸收，不另論罪。所犯上開二罪，犯意各別，行為
    互殊，應予分論併罰。查被告曾於87、88年間因違反麻醉藥
    品管理條例等案件，先後經判處有期徒刑6月、3月、5月及3
    月（按後三罪有期徒刑部分並經定其應執行刑為有期徒刑8
    月確定），合併自88年8月3日起算執行，於89年7月26日假
    釋付保護管束，89年9月16日期滿假釋未經撤銷，以已執行
    完畢論，有本院被告前案紀錄表乙份存卷可佐，於5年之內
    再犯有期徒刑以上之各本罪，均為累犯，均應依刑法第47條
    之規定，加重其刑。
四、原審同此認定，因依毒品危害防制條例第10 條第1項、第11
    條第2項、第18條第1項前段，刑法第11條前段、第51第5款
    、第47條各規定，並審酌被告有前開犯罪前科，並曾因施用
    毒品，經送觀察、勒戒及強制戒治期滿，經檢察官處分不起
    訴在案，竟仍不知悛悔，再次施用海洛因，且非法持有安非
    他命，不僅損及其個人健康，亦嚴重危害社會安全，惟念其
    犯後坦承犯行，態度良好等一切情狀，分別就施用第一級毒
    品部分，量處有期徒刑八月，及就持有第二級毒品部分，量
    處有期徒刑四月，並定其應執行刑為有期徒刑十月，暨以扣
    案被告所有之海洛因13包及安非他命2包，係屬查獲知毒品
    ，併依毒品危害防制條例第18條第1項前段之規定宣告沒收
    銷燬之。核其認事用法，俱無違誤，量刑亦甚允洽。被告上
    訴意旨，未具上訴理由，空言指摘原判決不當，為無理由，
    應予駁回。
五、被告經合法傳喚，無正當理由不到庭，爰不待其陳述逕行判
    決。
據上論斷，應依刑事訴訟法第368 條、第371 條，判決如主文。
本案經檢察官呂光華到庭執行職務。
中　　華　　民　　國　　94　　年　　12　　月　　30　　日
　　　　　　　　　刑事第二十庭  審判長法　官  陳貽男
　　　　　　　　　　　　　　　　　    法　官  許仕楓
　　　　　　　 　 　　　　　　　　　　法　官  高明哲
以上正本證明與原本無異。
施用第1級毒品部分如不服本判決應於收受送達後十日內向本院
提出上訴書狀，其未敘述上訴之理由者並得於提起上訴後十日內
向本院補提理由書（均須按他造當事人之人數附繕本）。
持有第2級毒品不得上訴。
                                      書記官  李垂福
中　　華　　民　　國　　94　　年　　12　　月　　30　　日
附錄：本案論罪科刑法條全文
毒品危害防制條例第10條
施用第1級毒品者，處6月以上5年以下有期徒刑。
施用第2級毒品者，處3年以下有期徒刑。
毒品危害防制條例第11條
毒品危害防制條例第11條
持有第1級毒品者，處三年以下有期徒刑、拘役或新臺幣五萬元
以下罰金。
持有第 2 級毒品者，處二年以下有期徒刑、拘役或新臺幣三萬元
以下罰金
。
持有專供製造或施用第 1 、二級毒品之器具者，處一年以下有期
徒刑、拘役或新臺幣一萬元以下罰金。
持有毒品達一定數量者，加重其刑至二分之一，其標準由行政院
定之。
